---
title: "regresion todo"
author: "María Morales Bravo"
date: "1/9/2021"
output:
  html_document:
    df_print: paged
---

```{r}
library(dplyr)
library(knitr)
library(ggplot2)
library(ggrepel)
library(magrittr)
library(readxl)
library(writexl)
library(magrittr)
library(ggplot2)

library(readr)
library(kableExtra)
library(flextable)
library(scales)
library(arsenal)
library(tidyr)
library(listdown)
library(plotly)
library(purrr)
library(gridExtra)
library(grid)
#parte7
library(lmtest)
library(tidymodels)
library(vcd)
library(e1071)
library(doParallel)
library(mlbench)
library(parsnip)
library(recipes)
library(tune)
library(pROC)
library(stats)
library(themis)
library(workflows)

#random forest
library(randomForest)


library(caret)
library(rsample)
library(recipes)
#parte 8 
library(FactoMineR)
library(missMDA)
library(factoextra)
library("enrichwith")
library(pls)

#red nueronal 
library(neuralnet) 
library(NeuralNetTools)
#load("data_medicinas2.RData")
load("r_parte1.RData")
load("r_parte2.RData")
load("r_parte3.RData")
load("r_parte4.RData")
load("r_parte5.RData")
load("r_parte6.RData")
load("r_parte7medicinas.RData")
```

# Regresión logística 

Creamos el conjunto de datos con el que trabajaremos solo con los medicamentos y la evolución en un primer modelo. 


```{r,echo=F,include=F}
#quitar 26 y 27 fecha y hora, diagnosticos 52 a 57, 81 y 82 fecha muerte, 84 centro
bd<-renisen2[,-c(26:27,51:73,81,82,84,86)]

bd2<-bd

bd2<-bd2[,c(18:24,55)] 

###########################
#bd modelo 
#bd2 modelo medicamentos
##########################
bd2$eim_muerte<-as.numeric(bd2$eim_muerte)
bd2$eim_muerte[as.numeric(bd2$eim_muerte)==1]=0
bd2$eim_muerte[as.numeric(bd2$eim_muerte)==2]=1
bd2$eim_muerte<-factor(bd2$eim_muerte)
#summary(bd2)
```
# CON TODOS LOS DATOS REGRESIÓN LOGÍSTICA

Definir el problema: ¿Qué se pretende predecir? ¿De qué datos se dispone? o ¿Qué datos es necesario conseguir?

Explorar y entender los datos que se van a emplear para crear el modelo.

Métrica de existo: definir una forma apropiada de cuantificar cómo de buenos son los resultados obtenidos.

Preparar la estrategia para evaluar el modelo: separar las observaciones en un conjunto de entrenamiento, un conjunto de validación (este último suele ser un subconjunto del de entrenamiento) y un conjunto de test. Ninguna información del conjunto de test debe participar en el proceso de entrenamiento del modelo.

Preprocesar los datos: aplicar las transformaciones necesarias para que los datos puedan ser interpretados por el algoritmo de machine learning seleccionado.

Ajustar un primer modelo capaz de superar unos resultados mínimos. Por ejemplo, en problemas de clasificación, el mínimo a superar es el porcentaje de la clase mayoritaria (la moda).

Gradualmente, mejorar el modelo optimizando sus hiperparámetros.

Evaluar la capacidad del modelo final con el conjunto de test para tener una estimación de la capacidad que tiene el modelo cuando predice nuevas observaciones.

 

```{r,echo=F,include=F}
#quitar 26 y 27 fecha y hora
#dagnosticos 52 a 57
#81 y 82 fecha muerte
#84 centro
head(bd)
bd$eim_muerte<-as.numeric(bd$eim_muerte)
bd$eim_muerte[bd$eim_muerte==1]<-0
bd$eim_muerte[bd$eim_muerte==2]<-1
bd$eim_muerte<-as.factor(bd$eim_muerte)
```

Creamos conjuntos test y prueba
```{r,echo=F}

set.seed(123)

# See the data strcuture 
glimpse(bd)

datos_div <- initial_split(bd, strata = "eim_muerte", prop = 0.8)

datos_train <- training(datos_div)
datos_test  <- testing(datos_div)

#comparar porcentajes más o menos ajustados
prop.table(table(datos_train$eim_muerte))
prop.table(table(datos_test$eim_muerte))
```



1. preparar los datos 
```{r,echo=F}

#preparar datos 
transformer <- recipe(
                  formula = eim_muerte ~ .,
                  data =  datos_train
               ) %>%
               step_naomit(all_predictors()) %>%
               step_nzv(all_predictors()) %>%
               step_center(all_numeric(), -all_outcomes()) %>%
               step_scale(all_numeric(), -all_outcomes()) %>%
               step_dummy(all_nominal(), -all_outcomes())

transformer_fit <- prep(transformer)

datos_train_prep <- bake(transformer_fit, new_data = datos_train)
datos_test_prep  <- bake(transformer_fit, new_data = datos_test)
glimpse(datos_train_prep)


#modelo 
fitted_logistic_model<- logistic_reg() %>%
        # Set the engine
        set_engine("glm") %>%
        # Set the mode
        set_mode("classification") %>%
        # Fit the model
        fit(eim_muerte~., data = datos_train_prep)
tidy(fitted_logistic_model)

#significativos odds
tidy(fitted_logistic_model, exponentiate = TRUE) %>%
  filter(p.value < 0.05)

sig<-tidy(fitted_logistic_model, exponentiate = TRUE) %>%
  filter(p.value < 0.05)
paste(c("Los significativos son:",sig[,1][[1]]))

# Class prediction
pred_class <- predict(fitted_logistic_model,
                      new_data = datos_test_prep,
                      type = "class")
# Prediction Probabilities
pred_proba <- predict(fitted_logistic_model,
                      new_data = datos_test_prep,
                      type = "prob")

pred_proba[1:5,]

#resultados
results <- datos_test_prep %>%
  select(eim_muerte) %>%
  bind_cols(pred_class, pred_proba)

results[1:5, ]

#matriz de confusion
conf_mat(results, truth = eim_muerte,
         estimate = .pred_class)

#accuracy
accuracy(results, truth = eim_muerte,
         estimate = .pred_class)
#sensibilidad
sens(results, truth =  eim_muerte,
    estimate = .pred_class)
#especificidad
spec(results, truth =  eim_muerte,
    estimate = .pred_class)
#presición
# precision(results, truth =  eim_muerte,
#     estimate = .pred_class)

f_meas(results, truth =  eim_muerte,
       estimate = .pred_class)
#kappa
kap(results, truth =  eim_muerte,
    estimate = .pred_class)

metricas<-data.frame(rbind(accuracy(results, truth = eim_muerte,
         estimate = .pred_class),sens(results, truth =  eim_muerte,
    estimate = .pred_class),spec(results, truth =  eim_muerte,
    estimate = .pred_class),f_meas(results, truth =  eim_muerte,
       estimate = .pred_class),kap(results, truth =  eim_muerte,
    estimate = .pred_class)))

metricas<-metricas[,c(1,3)]
colnames(metricas)=c("Medida de bondad de ajuste", "estimación")
metricas


#solo significativas
f <- as.formula(paste("eim_muerte ~",paste(sig[,1][[1]] , collapse = " + ")))

#modelo 
fitted_logistic_model<- logistic_reg() %>%
        # Set the engine
        set_engine("glm") %>%
        # Set the mode
        set_mode("classification") %>%
        # Fit the model
        fit(f, data = datos_train_prep)
tidy(fitted_logistic_model)

#significativos odds
tidy(fitted_logistic_model, exponentiate = TRUE) %>%
  filter(p.value < 0.05)

sig<-tidy(fitted_logistic_model, exponentiate = TRUE) %>%
  filter(p.value < 0.05)
paste(c("Los significativos son:",sig[,1][[1]]))

# Class prediction
pred_class <- predict(fitted_logistic_model,
                      new_data = datos_test_prep,
                      type = "class")
# Prediction Probabilities
pred_proba <- predict(fitted_logistic_model,
                      new_data = datos_test_prep,
                      type = "prob")

pred_proba[1:5,]

#resultados
results <- datos_test_prep %>%
  select(eim_muerte) %>%
  bind_cols(pred_class, pred_proba)

results[1:5, ]

#matriz de confusion
conf_mat(results, truth = eim_muerte,
         estimate = .pred_class)

#accuracy
accuracy(results, truth = eim_muerte,
         estimate = .pred_class)
#sensibilidad
sens(results, truth =  eim_muerte,
    estimate = .pred_class)
#especificidad
spec(results, truth =  eim_muerte,
    estimate = .pred_class)
#presición
# precision(results, truth =  eim_muerte,
#     estimate = .pred_class)

f_meas(results, truth =  eim_muerte,
       estimate = .pred_class)
#kappa
kap(results, truth =  eim_muerte,
    estimate = .pred_class)

metricas<-data.frame(rbind(accuracy(results, truth = eim_muerte,
         estimate = .pred_class),sens(results, truth =  eim_muerte,
    estimate = .pred_class),spec(results, truth =  eim_muerte,
    estimate = .pred_class),f_meas(results, truth =  eim_muerte,
       estimate = .pred_class),kap(results, truth =  eim_muerte,
    estimate = .pred_class)))

metricas<-metricas[,c(1,3)]
colnames(metricas)=c("Medida de bondad de ajuste", "estimación")
metricas


```
 
 
 

<!-- # optimizar el modelo  -->


<!-- ```{r,echo=FALSE} -->
<!-- # # 1. Modelo sin predictores -->
<!-- # null_model <- glm(eim_muerte ~1, data = datos_train_prep, family = "binomial") -->
<!-- #      -->
<!-- # # 2. modelo completo -->
<!-- # full_model<- glm(eim_muerte ~., data = datos_train_prep, family = "binomial") -->
<!-- #      -->
<!-- # # 3. funcion step () -->
<!-- # step_model <- stats::step(null_model, scope = list(lower = null_model, upper = full_model), direction =  "forward",trace = 0) -->
<!-- # summary(step_model) -->
<!-- #  -->
<!-- #  # estimamos la probabilidad -->
<!-- # step_prob <- predict(step_model, type = "response") -->
<!-- #      -->
<!-- # # Pintamos  ROC of the stepwise model -->
<!-- #        -->
<!-- # ROC <- roc(datos_train_prep$eim_muerte, step_prob) -->
<!-- # plot(ROC, col = "red") -->
<!-- #          -->
<!-- # auc(ROC) -->
<!-- #  -->
<!-- #  -->
<!-- #  -->
<!-- # #enseñamos al modelo para ver las metricas -->
<!-- # step_model2<- logistic_reg() %>% -->
<!-- #         # Set the engine -->
<!-- #         set_engine("glm") %>% -->
<!-- #         # Set the mode -->
<!-- #         set_mode("classification") %>% -->
<!-- #         # Fit the model -->
<!-- #         fit(step_model$formula, data = datos_train_prep) -->
<!-- # tidy(step_model2) -->
<!-- #  -->
<!-- # #significativos odds -->
<!-- # tidy(step_model2, exponentiate = TRUE) %>% -->
<!-- #   filter(p.value < 0.05) -->
<!-- #  -->
<!-- # sig<-tidy(step_model2, exponentiate = TRUE) %>% -->
<!-- #   filter(p.value < 0.05) -->
<!-- # paste(c("Los significativos son:",sig[,1][[1]])) -->
<!-- #  -->
<!-- # # Class prediction -->
<!-- # pred_class <- predict(step_model2, -->
<!-- #                       new_data = datos_test_prep, -->
<!-- #                       type = "class") -->
<!-- # # Prediction Probabilities -->
<!-- # pred_proba <- predict(step_model2, -->
<!-- #                       new_data = datos_test_prep, -->
<!-- #                       type = "prob") -->
<!-- #  -->
<!-- # pred_proba[1:5,] -->
<!-- #  -->
<!-- # #resultados -->
<!-- # results <- datos_test_prep %>% -->
<!-- #   select(eim_muerte) %>% -->
<!-- #   bind_cols(pred_class, pred_proba) -->
<!-- #  -->
<!-- # results[1:5, ] -->
<!-- #  -->
<!-- # #matriz de confusion -->
<!-- # conf_mat(results, truth = eim_muerte, -->
<!-- #          estimate = .pred_class) -->
<!-- #  -->
<!-- # #accuracy -->
<!-- # accuracy(results, truth = eim_muerte, -->
<!-- #          estimate = .pred_class) -->
<!-- # #sensibilidad -->
<!-- # sens(results, truth =  eim_muerte, -->
<!-- #     estimate = .pred_class) -->
<!-- # #especificidad -->
<!-- # spec(results, truth =  eim_muerte, -->
<!-- #     estimate = .pred_class) -->
<!-- # #presición -->
<!-- # # precision(results, truth =  eim_muerte, -->
<!-- # #     estimate = .pred_class) -->
<!-- #  -->
<!-- # f_meas(results, truth =  eim_muerte, -->
<!-- #        estimate = .pred_class) -->
<!-- # #kappa -->
<!-- # kap(results, truth =  eim_muerte, -->
<!-- #     estimate = .pred_class) -->
<!-- #  -->
<!-- # metricas<-data.frame(rbind(accuracy(results, truth = eim_muerte, -->
<!-- #          estimate = .pred_class),sens(results, truth =  eim_muerte, -->
<!-- #     estimate = .pred_class),spec(results, truth =  eim_muerte, -->
<!-- #     estimate = .pred_class),f_meas(results, truth =  eim_muerte, -->
<!-- #        estimate = .pred_class),kap(results, truth =  eim_muerte, -->
<!-- #     estimate = .pred_class))) -->
<!-- #  -->
<!-- # metricas<-metricas[,c(1,3)] -->
<!-- # colnames(metricas)=c("Medida de bondad de ajuste", "estimación") -->
<!-- # metricas -->
<!-- ``` -->




```{r,echo=F}
save.image(file = "r_parte7todo.RData")
```