---
title: "Lectura de datos"
author: "María Morales Bravo"
date: "25/7/2021"
output: pdf_document
---

```{r,include=F}
library(dplyr)
library(knitr)
library(ggplot2)
library(ggrepel)
library(magrittr)
library(readxl)
library(writexl)
library(magrittr)
library(ggplot2)

library(readr)
library(kableExtra)
library(flextable)
library(scales)
library(arsenal)
library(tidyr)
library(listdown)
library(plotly)
library(purrr)
library(gridExtra)
library(grid)
#parte7
library(lmtest)
library(tidymodels)
library(vcd)
library(e1071)
library(doParallel)
library(mlbench)
library(parsnip)
library(recipes)
library(tune)
library(pROC)
library(stats)
library(themis)
library(workflows)

#random forest
library(randomForest)


library(caret)
library(rsample)
library(recipes)
#parte 8 
library(FactoMineR)
library(missMDA)
library(factoextra)
library("enrichwith")
library(pls)

#red nueronal 
library(neuralnet) 
library(NeuralNetTools)
load("r_parte1.RData")
```

```{r,echo=F}
renisen<-readxl::read_excel("renisen.xlsx")
#creo una copia donde realizar las modificaciones siempre dejando la base renisen intacta por si en cualquier momento tuvieramos que volver a comprobar sus datos
renisen2<-renisen
```

```{r,echo=F,warning=F}
#lo meto en una matriz de 3 columnas para que se presente como una tabla que visualmente quede bonita pero esto no sería necesario si no se va a exponer los resultados obtenidos.

Tablas(matrix(names(renisen2),ncol = 3))
```

Nos encontramos ante una base de datos con 88 variables registradas las cuales antes de comenzar su tratamiento debemos de anonimizar eliminando la columna de iniciales del paciente y el número de enfermo ya que estas dos columnas realmente no nos aportan información a nuestro estudio y el eliminarlas lo convierte a nivel de protección de datos en mucho más segura. 

Realizamos un estudio de datos faltantes antes de entrar en el tratamiento de cada variable: 

```{r,echo=F,warning=F}
#calculo los valores faltantes para cada campo
faltantes<-apply(renisen2,2,function(x){sum(is.na(x))})

#los pongo en 4 columnas para que se vean más bonitos en la tabla
faltantes2<-matrix(cbind(names(faltantes),faltantes),ncol=2)
faltantes2<-cbind(faltantes2[(1:(dim(faltantes2)[1]/2)), ],faltantes2[(((dim(faltantes2)[1]/2)+1):dim(faltantes2)[1]), ])

#obtengo los valores faltantes de cada variable
Tablas(faltantes2)
```

Gracias a esta comprobación nos damos cuenta de que hay 1686 registros donde solo se ha recogido el número del paciente y no el resto de variables, por tanto procedemos a eliminarlos por provenir de fallos en el registro o tener mucha información faltante. 

```{r,echo=F,include=F,warning=F}
#se realiza teniendo en cuenta dos variables para evitar quitar registros que hubieran obtenido solo un valor faltante y no lo que hemos explicado previamente. 
sum(is.na(renisen2$pac_iniciales)&is.na(renisen2$pac_edad))

renisen2<-renisen2[-c(which(is.na(renisen2$pac_iniciales)&is.na(renisen2$pac_edad))),]

```


Podemos volver a comprobar nuestros valores faltantes para ver si hemos solucionado lo expuesto previamente y vemos como para la mayoría de campos ya no existen NA. 


Para comenzar, eliminamos las 3 primeras variables que son las iniciales, el ID del centro y el número de paciente para que nuestra bd sea totalmente anónima. 

```{r,echo=F}
renisen2<-renisen2[,-c(1:3)]
```


```{r,echo=F}
save.image(file = "r_parte2.RData")
```