---
title: "acp + regre"
author: "María Morales Bravo"
date: "18/8/2021"
output: pdf_document
---
```{r}
library(dplyr)
library(knitr)
library(ggplot2)
library(ggrepel)
library(magrittr)
library(readxl)
library(writexl)
library(magrittr)
library(ggplot2)

library(readr)
library(kableExtra)
library(flextable)
library(scales)
library(arsenal)
library(tidyr)
library(listdown)
library(plotly)
library(purrr)
library(gridExtra)
library(grid)
#parte7
library(lmtest)
library(tidymodels)
library(vcd)
library(e1071)
library(doParallel)
library(mlbench)
library(parsnip)
library(recipes)
library(tune)
library(pROC)
library(stats)
library(themis)
library(workflows)

#random forest
library(randomForest)


library(caret)
library(rsample)
library(recipes)
#parte 8 
library(FactoMineR)
library(missMDA)
library(factoextra)
library("enrichwith")
library(pls)

#red nueronal 
library(neuralnet) 
library(NeuralNetTools)
load("r_parte1.RData")
load("r_parte2.RData")
load("r_parte3.RData")
load("r_parte4.RData")
load("r_parte5.RData")
load("r_parte6.RData")
load("r_parte7.RData")
load("r_parte8.RData")
```

# ACP 

Analisis de componentes principales previo al modelo. 

Crear primero conjunto de entrenamiento y test: 
```{r,echo=F}
set.seed(123)

bd$eim_muerte<-as.numeric(bd$eim_muerte)
bd$eim_muerte[as.numeric(bd$eim_muerte)==1]=0
bd$eim_muerte[as.numeric(bd$eim_muerte)==2]=1
bd$eim_muerte<-factor(bd$eim_muerte)
#summary(bd)

train <- createDataPartition(y = bd$eim_muerte, p = 0.8, list = FALSE, times = 1)
datos_train <- bd[train, ]
#summary(datos_train)

datos_test  <- bd[-train, ]
datos_test  <-datos_test[complete.cases(datos_test),]
#summary(datos_test)

prop.table(table(datos_train$eim_muerte))
prop.table(table(datos_test$eim_muerte))


#creacioon k grupos
grupos<-vfold_cv(datos_train, strata = eim_muerte, v = 8)
```



```{r,echo=F}
#creacion de componentes principales
library(FactoMineR)

#PCA(data, quali.sup=1, graph=T)
datos_train_prep2<-datos_train
for (i in 1:dim(datos_train_prep2)[2]){
     datos_train_prep2[,i][[1]]<-as.numeric(datos_train_prep2[,i][[1]]) 
}

pca<-PCA(datos_train_prep2,quali.sup=55,graph=T)


summary(pca)

```

## Varianza explicada por las CP: 
Proporción de varianza explicada

```{r,echo=F}
#varianza explicada 
pca$eig
```

```{r,echo=F}
library(factoextra)


#representación 5 primeras componentes principales


#par(mfrow = c(2, 2))
fviz_pca_ind(pca, geom.ind = "point",
             col.ind = "#2f876c",
             axes = c(1, 2),
             pointsize = 1.5)
fviz_pca_ind(pca, geom.ind = "point",
             col.ind = "#2f876c",
             axes = c(1, 3),
             pointsize = 1.5)
fviz_pca_ind(pca, geom.ind = "point",
             col.ind = "#2f876c",
             axes = c(1, 4),
             pointsize = 1.5)
fviz_pca_ind(pca, geom.ind = "point",
             col.ind = "#2f876c",
             axes = c(1, 5),
             pointsize = 1.5)

# for( i in 2:5){
#   par(mfrow = c(2, 2))
#   print(fviz_pca_ind(pca, geom.ind = "point", 
#              col.ind = "#2f876c", 
#              axes = c(1, i), 
#              pointsize = 1.5) )
# }

par(mfrow = c(1,1))

```


```{r,echo=F}

fviz_pca_var(pca, col.var = "cos2",
             gradient.cols = gradiente(10),
             geom.var = "arrow", 
             labelsize = 2, 
             repel = FALSE)

```


Eleccion número de componentes principales

```{r}
fviz_screeplot(pca, addlabels = TRUE, ylim = c(0, 20),barfill = "#2f876c",barcolor="#2f876c")
```



Si contamos con un gran número de variables, podríamos decidir mostrar solo aquellas con mayor contribución.

```{r}
fviz_contrib(pca, choice = "var", axes = 1, top = 10,fill = "#2f876c")
```

```{r}
fviz_contrib(pca, choice = "var", axes = 2, top = 10,fill = "#2f876c")
```
```{r}
fviz_contrib(pca, choice = "var", axes = 3, top = 10,fill = "#2f876c")
```


```{r}
fviz_contrib(pca, choice = "var", axes = 4, top = 40,fill = "#2f876c")
```



<!-- Para mostrar graficos de 2 opciones -->
<!-- with(datos.bin, plot(jitter(edad), jitter(uso_int, 0.2), xlab = "Edad", ylab = "Uso de internet", -->
<!-- cex = 0.4, cex.axis = 0.6, cex.lab = 0.6)) -->




TEORIA
https://rua.ua.es/dspace/bitstream/10045/72567/3/Analisis-multivariante-FAMD.pdf


## AFDM 

Imputar los valores faltantes de un conjunto de datos mixto (con variables continuas y categóricas) utilizando el método del componente principal "análisis factorial para datos mixtos" (FAMD). Se puede utilizar como paso preliminar antes de realizar FAMD en un conjunto de datos incompleto

Tratamiento de datos: 
```{r,echo=F}
transformer2 <- recipe(
                  formula = eim_muerte ~ .,
                  data =  datos_train
               ) %>%
               #step_nzv(all_predictors()) %>%
               step_dummy(all_nominal(), -all_outcomes())

transformer_fit_fact <- prep(transformer2)

datos_train_prep_fact <- bake(transformer_fit_fact, new_data = datos_train)
datos_test_prep_fact  <- bake(transformer_fit_fact, new_data = datos_test)
datos_prep_fact<-rbind(datos_train_prep_fact ,datos_test_prep_fact )
```

Imputar valores factantes y crear modelo FAMD
```{r,echo=F}
library(factoextra)
#require(missMDA)
#hacer dos grupos numericas y 0 y 1 cualitativas de los datos ya trabajados
#res.impute <- imputeFAMD(datos_train) si hubiese datos faltantes 
res.afdm <- FAMD(datos_prep_fact,tab.disj=res.impute$tab.disj,graph = TRUE)

```

```{r,echo=F}
#res.afdm <- FAMD(datos_prep_fact,ncp = 99,graph = TRUE)
#alcanzamos el 85% de varianza explicada con 60 factores

#ncp número de componentes
res.afdm$eig[,3]
paste("a partir de la ",which(res.afdm$eig[,3]>50)[1], "se alcanza el 50% de varianza")
paste("a partir de la ",which(res.afdm$eig[,3]>75)[1], "se alcanza el 75% de varianza")

#decidir hast que varianza coger
```
Visualizaciones
```{r,echo=F}
#Visualice los valores propios / varianzas.
get_eigenvalue(res.afdm)
fviz_eig(res.afdm,choice = "variance", barfill =  "#2f876c")

#Extraiga los resultados para variables cuantitativas y cualitativas.
#Contributions to the  dimensions
contrib<-get_famd_var(res.afdm)$contrib

#Visualice los resultados para variables. 
fviz_famd_var(res.afdm)


# Plot of variables
fviz_famd_var(res.afdm, repel = TRUE)

# Contribution to the first dimension
fviz_contrib(res.afdm, "var", axes = 1,top=20,fill= "#2f876c")


# png("graf0.png",width = 4000, height = 3500, res = 300)
# fviz_contrib(res.afdm, "var", axes = 1,top=10,fill= "#2f876c") +
#     theme(text = element_text(size=20),axis.text.x = element_text(size=20))
# dev.off()

# Contribution to the second dimension
fviz_contrib(res.afdm, "var", axes = 2,top=20,fill="#2f876c")
summary(res.afdm)

##VARIABLES CUANTITATIVS
quanti.var <- get_famd_var(res.afdm, "quanti.var")
quanti.var 

fviz_famd_var(res.afdm, "quanti.var", col.var = "contrib", 
             gradient.cols = c("#E15759","#9bd4c2","#2f876c"),
             repel = TRUE)

# png("graf1.png",width = 4000, height = 3500, res = 300)
# fviz_famd_var(res.afdm, "quanti.var", col.var = "contrib", 
#              gradient.cols = c("#E15759","#9bd4c2","#2f876c"),
#              repel = TRUE) +
#     theme(text = element_text(size=20))
#dev.off()

res.afdm$eig[,3]

fviz_famd_var(res.afdm, "quanti.var", col.var = "cos2", 
             gradient.cols = c("#E15759","#9bd4c2","#2f876c"),
             repel = TRUE)


quali.var <- get_famd_var(res.afdm, "quali.var")
quali.var 

fviz_famd_var(res.afdm, "quali.var", col.var = "contrib", 
             gradient.cols = c("#E15759","#9bd4c2","#2f876c")
             )

# png("graf2.png",width = 4000, height = 3500, res = 300)
# fviz_famd_var(res.afdm, "quali.var", col.var = "contrib", 
#              gradient.cols = c("#E15759","#9bd4c2","#2f876c"),
#              xlim=c(-5,10),ylim=c(-3,8),
#              alpha.ind = 1,repel = T
#              )+
#     theme(text = element_text(size=20))
# dev.off()
```

```{r,echo=F}
#proporcion de varianza 
PVE<-res.afdm$eig[,2]
cumsum(PVE)
par(mfrow = c(1,2))

plot(PVE, type = "o", 
     ylab = "PVE", 
     xlab = "Componente principal", 
     col = "blue")
plot(cumsum(PVE), type = "o", 
     ylab = "PVE acumulada", 
     xlab = "Componente principal", 
     col = "brown3")
abline(h=50, lty=2, col="black")
```


# Regresión factores

No se recomienda aplicar primero el pca y luego ejecutar el modelo lineal generalizado. La razón es que el PCA seleccionará la importancia de la variable por la "varianza de la variable" pero no por la "correlación de la variable con el objetivo de la predicción". En otras palabras, la "selección de la variable" puede ser totalmente engañosa, que seleccione variables no importantes.



```{r,echo=F,include=F}
###NOTAAS######



#library(pls)
#modelo_pcr <- glm(formula = eim_muerte~ ., data = datos_train, scale. = TRUE, ncomp = 70)
# z1<- res.afdm$eig
# get_famd_var(res.afdm)$coord[,1]
# RegCP=glm(eim_muerte~z1+z2+z3+z4+z5+z6+0,data=training)

# data<-data.frame(get_famd_var(res.afdm)$contrib)
# colnames(data)<- c(paste0("z",1:50))

# RegCP=glm(eim_muerte~z1+z2+z3+z4+z5+z6+0,data=data)
# summary(RegCP)

# pcr_model <- pcr(as.numeric(eim_muerte)~., data = datos_train_prep, scale = TRUE, validation = "CV",)
# summary(pcr_model)

# #hacer para comparar cuando los datos esten preparados
# pcr_model <- pcr(as.numeric(as.character(datos_train_prep$eim_muerte))~., data = datos_train_prep, scale = TRUE, validation = "CV")
# summary(pcr_model)
#si hicieramos el analisis pcr con 59 variables se obtiene el 85%
```

```{r,echo=F}
save.image(file = "r_parte9.RData")
```
